【裁判字號】    95,訴,2678
【裁判日期】    951019
【裁判案由】    毒品危害防制條例
【裁判全文】
臺灣板橋地方法院刑事判決              95年度訴字第2678號
公  訴  人  臺灣板橋地方法院檢察署檢察官
被      告  甲○○
上列被告因毒品危害防制條例案件，經檢察官提起公訴（九十五
年度毒偵字第五三三五號），被告於本院準備程序進行中，就被
訴犯罪事實為有罪之陳述，本院告知簡式審判程序之旨，並聽取
其與公訴人之意見後，經本院合議庭裁定由受命法官獨任進行簡
式審判程序審理後，判決如下：
    主  文
甲○○施用第一級毒品，累犯，處有期徒刑壹年。
扣案之第一級毒品海洛因貳包（合計淨重零點壹伍公克），沒收
銷燬之。
    事  實
一、甲○○前於民國九十年間因施用毒品案件，經本院裁定送觀
    察、勒戒後，認無繼續施用毒品之傾向而於九十一年三月二
    十五日釋放出所，並由臺灣板橋地方法院檢察署（下稱板橋
    地檢署）檢察官於同日以九十年度毒偵字第三九七三號不起
    訴處分確定；又於九十一年間因施用毒品案件，除經送觀察
    、勒戒後，認有繼續施用毒品之傾向後，由本院裁定令入戒
    治處所施以強制戒治一年，並於九十二年七月九日停止戒治
    出所付保護管束，且於九十三年一月九日戒治期滿外，並經
    板橋地檢署檢察官提起聲請簡易判決處刑，由本院於九十二
    年五月三十日以九十二年度訴字第一二一二號刑事判決處有
    期徒刑十月，並於同年七月一日確定；復於九十三年間因施
    用毒品案件，經臺灣高等法院以九十三年度上訴字第一八六
    四號刑事判決處有期徒刑十一月，並於九十三年十二月三日
    確定；嗣入監接續執行上開二案，且於九十四年十月十九日
    假釋出監，並於九十四年十二月十四日假釋期滿而執行完畢
    。詎其仍不知悔改，猶於強制戒治執行完畢釋放出所後五年
    內，基於施用第一級毒品海洛因之包括犯意，接續自九十五
    年四月某日起至同年七月二十九日上午十一時許，在臺北縣
    蘆洲市○○街三十八巷五十七弄三十號六樓住處，以注射針
    筒注射之方式施用海洛因；嗣於九十五年七月二十九日晚上
    十一時十分許，其騎乘車牌號碼ＷＴＳ－四七七號輕型機車
    ，行經臺北縣三重市○○路○段八十八號前，因闖紅燈為警
    盤檢而查獲，並扣得海洛因二包（合計淨重０點一五公克）
    ，且經採集其尿液送驗，結果呈嗎啡之陽性反應，始查知上
    情。
二、案經臺北縣政府警察局三重分局報告板橋地檢署檢察官偵查
    起訴。
    理  由
壹、程序方面：按本件被告甲○○所犯係死刑、無期徒刑、最輕
    本刑五年以上有期徒刑以外之罪，其於準備程序就前揭被訴
    事實為有罪之陳述，經法官告知簡式審判程序之旨，並聽取
    其與公訴人之意見後，本院任無不得或不宜改依簡式審判程
    序進行之處，爰依刑事訴訟法第二百七十三條之依第一項、
    第二百八十四條之一之規定，由本院合議庭裁定本件由受命
    法官獨任進行簡式審判程序，合先敘明。
貳、實體方面：
一、上開事實，業據被告迭於警詢、偵訊及本院訊問時自白不諱
    ，且被告於前開時間採集之尿液經送驗，結果均呈嗎啡之陽
    性反應乙節，此有台灣檢驗科技股份有限公司之濫用藥物尿
    液檢驗報告、臺北縣政府警察局三重分局查獲違反毒品危害
    防制條例案件犯嫌代碼對照表各乙紙（詳見偵查卷第十七及
    三十六頁）在卷可稽；且扣案之白粉二包，經送鑑驗，其結
    果為：均含第一級毒品海洛因成分，合計淨重０點一五公克
    （空包裝總重０點五七公克）乙節，此有法務部調查局九十
    五年八月二十七日調科壹字第０九五二三００三五五０號鑑
    定書乙紙（詳見本院卷第十八頁）附卷可參，並有扣案物品
    照片影本一張（詳見偵查卷第十六頁）在卷可證。故被告之
    自白核與事實相符，應堪予採信。是本件事證已臻明確，被
    告犯行洵堪認定，應予依法論科。
二、按施用毒品經觀察、勒戒或強制戒治執行完畢釋放後，五年
    後再施用毒品，應適用毒品危害防制條例第二十條第一、二
    項之規定，同條例第二十條第三項定有明文。經查，被告前
    於九十年間因施用毒品案件，經本院裁定送觀察、勒戒後，
    認無繼續施用毒品之傾向而於九十一年三月二十五日釋放出
    所，並由板橋地檢署檢察官於同日以九十年度毒偵字第三九
    七三號不起訴處分確定；又於九十一年間因施用毒品案件，
    除經送觀察、勒戒後，認有繼續施用毒品之傾向後，由本院
    裁定令入戒治處所施以強制戒治一年，並於九十二年七月九
    日停止戒治出所付保護管束，且於九十三年一月九日戒治期
    滿外，並經板橋地檢署檢察官提起聲請簡易判決處刑，由本
    院於九十二年五月三十日以九十二年度訴字第一二一二號刑
    事判決處有期徒刑十月，並於同年七月一日確定；復於九十
    三年間因施用毒品案件，經臺灣高等法院以九十三年度上訴
    字第一八六四號刑事判決處有期徒刑十一月，並於九十三年
    十二月三日確定；嗣入監接續執行上開二案，且於九十四年
    十月十九日假釋出監，並於九十四年十二月十四日假釋期滿
    而執行完畢在案，此有臺灣高等法院被告前案紀錄表及上開
    不起訴處分、判決書各乙份在卷可稽，是被告於強制戒治執
    行完畢釋放後五年內再施用毒品，則本件檢察官起訴被告施
    用第一級毒品，符合上開規定，合先敘明。又按海洛因依毒
    品危害防制條例第二條第二項第一款之規定，係屬第一級毒
    品，故核被告所為，係犯毒品危害防制條例第十條第一項之
    施用第一級毒品罪。又被告持有海洛因係供己施用，則其持
    有之低度行為，為施用毒品之高度行為所吸收，不另論罪。
    另被告為滿足毒癮於短時間內多次施用同種毒品，侵害一個
    法益，屬包括一罪。至檢察官僅起訴被告於九十五年七月二
    十九日施用海洛因之犯行，惟檢察官就犯罪事實一部起訴者
    ，其效力及於全部，則檢察官雖未就被告自九十五年四月某
    日起至九十五年七月二十八日間施用海洛因之犯行起訴，惟
    該部分與前揭起訴部分，屬於包括一罪，為起訴效力所及，
    本院自得併予審酌，附此敘明。又查被告前於九十年間因施
    用毒品案件，經本院以九十二年度訴字第一二一二號刑事判
    決處有期徒刑十月確定，及於九十三年間因施用毒品案件，
    經臺灣高等法院以九十三年度上訴字第一八六四號刑事判決
    處有期徒刑十一月確定；嗣入監接續執行上開二案，且於九
    十四年十月十九日假釋出監，並於九十四年十二月十四日假
    釋期滿而執行完畢在案，已如前述，是其受有期徒刑之執行
    完畢後五年以內故意再犯本件有期徒刑以上之罪，為累犯，
    應依刑法第四十七條第一項之規定，加重其刑。爰審酌被告
    前有多次施用毒品之犯行，仍不知悔悟，故態復萌，再次施
    用毒品，無視於毒品對於自身健康之戕害及國家對於杜絕毒
    品犯罪之禁令，惟審酌被告犯後坦承犯行，態度尚佳，及施
    用毒品者均具有相當程度之生理成癮性及心理依賴性，戒除
    不易，且犯罪心態與一般刑事犯罪之本質不同，非難性較低
    等一切情狀，量處如主文所示之刑，以資懲儆。
三、扣案之海洛因二包，業經鑑定屬實，已如前述，係毒品危害
    防制條例第二條第二項第一款之第一級毒品，屬違禁物，故
    不問屬於犯人與否，均應依毒品危害防制條例第十八條第一
    項前段之規定，併予諭知沒收銷燬之。
據上論斷，應依刑事訴訟法第二百七十三條之一第一項、第二百
九十九條第一項前段，毒品危害防制條例第十條第一項、第十八
條第一項前段，刑法第十一條前段、第四十七條第一項，判決如
主文。
本案經檢察官彭聖斐到庭執行職務。
中    華    民    國    95    年    10    月    19    日
                  刑事第六庭法  官  饒金鳳
以上正本證明與原本無異。
如不服本判決，應於判決送達後十日內，向本院提出上訴狀。
                            書記官  王春森
中    華    民    國    95    年    10    月    19    日
附錄本案論罪科刑之法律條文：
毒品危害防制條例第十條第一項：
施用第一級毒品者，處六月以上五年以下有期徒刑。


司法院資訊處製作；財團法人民間司法改革基金會備份。
